# 求助陈老师和Nikan两位版主

提问人：iceboy1 时间：2011-09-22 19:49:02
回复 iceboy1 的帖子
能否请指导一下，谢谢

回答人：chenyiwei
什么是“复核导入新准则”？首次执行日的新旧准则衔接调节表？

提问人：iceboy1 时间：2011-9-21 21:04:42
在复核导入新准则时候，重点要关注哪些东西（请相应举些例子）请两位老师多多指教，谢谢。

回答人：chenyiwei
CBB#4 additional disclosure for 2006 and new CAS.pdf (906.98 KB, 下载次数: 60)
2011-9-22 22:24 上传
几年前EY出过一本《董事资讯》讲首次执行日衔接的，其他几大应该也都有，可以参考。